【裁判字號】    89,易,441
【裁判日期】    890612
【裁判案由】    竊盜
【裁判全文】
臺灣臺中地方法院刑事判決                          八十九年度易字第四四一號
    公  訴  人  臺灣臺中地方法院檢察署檢察官
    被      告  甲○○
右列被告因竊盜案件，經檢察官提起公訴（八十八年度偵字第二三八八０號），本院
判決如左：
    主  文
甲○○攜帶兇器，於夜間侵入住宅竊盜，處有期徒刑壹年貳月。扣案之剪刀壹把沒收
。
    事  實
一、甲○○前曾有竊盜前科，於民國八十三年五月八日，因違反肅清煙毒條例及竊盜
    等案件，經臺灣高等法院臺中分院判處有期徒刑四年六月，刑前強制工作三年（
    竊盜一年六月刑前強制工作三年、施用毒品三年三月二罪併）確定，於八十七年
    四月十五日假釋並交付保護管束出獄（於假釋期間，復因施用毒品案件，經本院
    裁定送勒戒處所觀察、勒戒後，認無繼續施用毒品之傾向，由臺灣臺中地方法院
    檢察署檢察官於八十七年八月二十四日以八十七年度偵字第一七七五九號為不起
    訴處分確定。又因施用毒品案件，經本院裁定送勒戒處所觀察、勒戒後，認無繼
    續施用毒品之傾向，再經臺灣臺中地方法院檢察署檢察官於八十七年九月二十四
    日以八十七年度偵緝字第四０四號、八十七年度偵字第一九一九八號為不起訴處
    分確定。其後再因三犯施用毒品案件，由臺灣臺中地方法院檢察署檢察官聲請本
    院裁定強制戒治及提起公訴，經本院於八十八年二月九日以八十八年度毒聲字第
    九五四號裁定令入戒治處所，施以強制戒治一年，嗣本院於八十八年六月三十日
    以八十八年度毒聲字第三八五０號裁定停止戒治，所餘戒治期間，付保護管束，
    本院另於八十八年九月十五日以八十八年度訴字第五一四號，判決甲○○三犯施
    用第一級、第二級毒品罪，分別處以有期徒刑八月及六月，並於八十八年十月二
    十五日確定），後經判決撤銷假釋（公訴人誤已執行完畢）執行殘刑二年三月二
    日（後又因毒品及竊盜案件，再經本院於八十九年五月十七日，各判處有期徒刑
    十月、四月二罪併定應執行刑有期徒刑一年，尚未確定，不構成累犯），猶不知
    悔改，於八十八年十二月三日夜間八時許，行經臺中縣太平市○○里○○路○段
    二八二巷三弄十五號乙○○住處門前，因見乙○○住處大門未上鎖，認有機可乘
    ，竟另基於為自己不法所有之意圖，攜帶屬其所有客觀上足以對人之生命、身體
    造成危險性之兇器剪刀一把，打開乙○○住宅之大門侵入屋內，竊取乙○○所有
    之手用電鑽（日立牌）、手提刻模機（三立牌）、電動螺絲起子各一支、砂輪機
    （日立牌）二支等物，得手後正欲離去時，為乙○○當場發現報警查獲，並扣得
    剪刀一把。
二、案經乙○○訴由臺中縣警察局霧峰分局報請臺灣臺中地方法院檢察署檢察官偵查
    起訴。
    理  由
一、右揭事實，業據被告甲○○於本院審理時坦承不諱，核與被害人乙○○於本院審
    理時到庭所指述之被竊情節相符，此外，復有贓物認領收據一紙、被竊物品照片
    二幀附卷及剪刀一把扣案足資佐證，足認被告之自白與事實相符，且被告於本院
    審理時坦承竊取上開手用電鑽（日立牌）、手提刻模機（三立牌）、電動螺絲起
    子各一支、砂輪機（日立牌）二支等物之目的係為供其家中使用（詳見本院八十
    九年五月二十九日審判筆錄），顯見被告有為自己不法所有之意圖甚明。本件事
    證明確，被告犯行洵堪認定。
二、按刑法第五十六條連續犯之所謂出於概括犯意，必須其多次犯罪行為自始均在一
    個預定犯罪計劃以內，出於主觀上始終同一犯意之進行，若中途另有新犯意發生
    ，縱所犯為同一罪名，究非連續其初發的意思，即不能成立連續犯，此最高法院
    七十年臺上字第六二九六號著有判例可參，本件經當庭質之被告則供稱：「家裡
    需要用，不是計劃好的，看到乙○○門未鎖有機可乘，才臨時起意偷，與前案竊
    盜無關（問：為何偷？）」等語（詳見本院八十九年五月二十九日審判筆錄），
    是以被告為本件之竊盜犯行，即非自始均在一個預定犯罪計劃以內，而係因見乙
    ○○住宅大門未鎖有機可乘，始另有新犯意發生而為本件竊行無誤，依上開判例
    見解，被告所為本件竊盜犯行與本院八十九年度訴字第九六九號案件中之竊盜犯
    行自無何所謂出於概括犯意之連續犯可言，足認被告為本件竊盜行為應係另行起
    意。又按剪刀在客觀上已足以對他人之生命、身體構成威脅，而具有危險性，自
    屬兇器無誤。核被告所為，係犯刑法第三百二十一條第一項第一款、第三款之攜
    帶兇器，於夜間侵入住宅竊盜罪。又刑法第三百二十一條第一項第一款之於夜間
    侵入住宅竊盜罪，其既已將侵入住宅部分列為加重條件，結合於所犯加重竊盜之
    罪質中，自無更行構成侵入住宅罪之理；另刑法第三百二十一條第一項所列各款
    規定僅為竊盜之加重條件，公訴人認被告所犯上開數罪名，具有方法目的之牽連
    關係，為牽連犯，應從一重處斷，尚有誤會，併予敘明。爰審酌被告之素行（前
    曾因竊盜罪強制工作）、犯罪之動機與目的係為圖一己之私利、方法、所竊得財
    物之價值、侵入他人住宅行竊對社會治安所生危害甚巨及犯後坦承犯行態度尚屬
    良好等一切情狀，量處如主文所示之刑，以資懲儆。
三、至扣案之剪刀一把，為被告所有，且係供犯罪所用之物，業經被告於本院審理時
    陳明在卷，爰依刑法第三十八條第一項第二款規定告沒收。
據上論斷，應依刑事訴訟法第二百九十九條第一項前段，刑法第三百二十一條第一項
第一款、第三款、第三十八條第一項第二款，判決如主文。
本案經檢察官李斌到庭執行職務。
中      華      民      國      八十九      年    六    月      十二    日
                                    臺灣臺中地方法院刑事第四庭
                                        法  官  許  旭  聖
右正本證明與原本無異。
如不服本判決，應於送達後十日內向本院提出上訴狀（須附繕本），上訴於臺灣高等
法院臺中分院。
                                        書記官
中      華      民      國      八十九      年    六    月     十四     日
附錄本案論罪科刑法條：
刑法第三百二十一條第一項第一款、第三款：
犯竊盜罪而有左列情形之一者，處六月以上五年以下有期徒刑：
一  於夜間侵入住宅或有人居住之建築物、船艦，或隱匿其內而犯之者。
三  攜帶兇器而犯之者。


司法院資訊處製作；財團法人民間司法改革基金會備份。
